臺灣高雄地方法院刑事判決　　　　　　　　　　　　　九十三年度簡上字第六五號
　　公　訴　人　臺灣高雄地方法院檢察署檢察官
　　上　訴　人
　　即　被　告　戊○○
右上訴人因傷害案件，不服臺灣高雄地方法院高雄簡易庭民國九十二年十月九日九十
二年度簡字第三六九四號第一審判決（聲請簡易判決處刑書案號：臺灣高雄地方法院
檢察署九十二年度偵字第一六○九二號）提起上訴，本院判決如左：
    主  文
原判決撤銷。
戊○○共同傷害人之身體，處有期徒刑參月，如易科罰金，以佰元折算壹日。
    事  實
一、戊○○與王志航、林奕宏及綽號「發仔」之姓名年籍不詳成年男子四人係朋友關
    係，於民國九十一年十二月三十日十六時許，在高雄市○○區○○路八十一號「
    鴻星網咖店」，王志航因制止丙○○、丁○○兄弟二人於網咖店內喧嚷而發生口
    角，竟基於傷害他人身體之犯意，與丙○○、丁○○二人互毆；林奕宏見王志航
    與他人互毆，乃基於共同傷害他人身體之犯意聯絡，持店內整修中所使用置於現
    場之電鑽工具一把，砸傷丙○○部頭。戊○○見狀本欲上前勸阻，並以手勒住將
    林奕宏壓制在地上之陳師銘脖子，惟眼鏡遭丁○○撥落，遂基於共同傷害他人身
    體之犯意聯絡，以徒手方式，另由林奕宏、王志航、「發仔」等人分持機車大鎖
    、安全帽、磚塊、椅子及前開電鑽等物，共同毆打丙○○、丁○○。致丙○○受
    有頭部外傷合併頭皮撕裂傷、右手挫傷及擦傷等傷害，丁○○受有頭部外傷合併
    腦水腫、頭皮撕裂傷、雙膝擦傷等傷害。
二、案經被害人丙○○、丁○○訴由高雄縣政府警察局岡山分局報告台灣高雄地方法
    院檢察署檢察官偵查起訴。
    理  由
一、訊據被告戊○○固不否認於前揭時地，因勸架不成，進而與林奕宏、王志航及「
    發仔」等人，共同毆打告訴人丙○○及丁○○之事實，惟辯稱：伊僅係徒手毆打
    告訴人，並未持用機車大鎖、安全帽、磚塊、椅子及電鑽等兇器等語。經查：
    (一)公訴人認定被告戊○○與共同被告林奕宏等人分持機車大鎖、安全帽、磚塊及
      椅子等物共同毆打告訴人，無非係以告訴人丙○○於警訊中之指述為主要論據
      。而告訴人丙○○嗣於本院審理中固仍堅稱：「林奕宏拿電鑽，王志航拿椅子
      ，不知姓名的人拿石頭、安全帽，戊○○拿大鎖打我」等語（見本院九十三年
      四月一日筆錄）。惟查：告訴人丙○○於檢察官偵訊時曾表示：「至於戊○○
      有無打我，我不清楚，因我眼鏡被他們打掉了，看不清楚」等語（見九十二年
      八月十八日偵訊筆錄）。其先後陳述之內容已互有岐異。且倘如告訴人丙○○
      所言，當時眼鏡被打掉，已看不清楚，何以事後尚能明確陳述被告戊○○係持
      機車大鎖毆打他。可知，告訴人於本院陳稱被告持機車大鎖參與毆打之情節，
      自有誇大之嫌，不足採信。
    (二)至於被告聲請傳訊之證人甲○○（即鴻星咖啡店之店員），於本院九十三年四
      月一日審理中證稱：並沒有看到被告等人打架之經過，也不道是誰打誰，看見
      時已經有人受傷、流血等語。所為證言，固不足以證明被告當天僅係徒手毆打
      告訴人，惟證人既未目睹案發之經過，其上開證詞，亦不得為被告不利之認定
      。
    (三)綜上所述，被告辯稱其未持任何兇器，僅係徒手毆打告訴人之事實，自堪採信
      。此外，復有告訴人之驗傷診斷證明單四紙在卷可稽，本件事證明確，被告徒
      手與林奕宏、王志航及「發仔」等人共同傷害告訴人之犯行已堪認定。
二、核被告戊○○所為，係犯刑法第二百七十七條第一項之傷害罪。又按共同正犯之
    意思聯絡，不限於事前有所協議，其於行為當時，基於相互之認識，以共同犯罪
    之意思參與者，亦無礙於共同正犯之成立（最高法院七十三年台上字第一八八六
    號判例參照）。是本件被告固係因勸架不成始中途參與互毆之行為，惟其與王志
    航、林奕宏及綽號「發仔」之姓名年籍不詳成年男子四人，就上揭傷害犯行，既
    有犯意聯絡及行為分擔，參照前開判例意旨，仍應論以共同正犯。又被告等人將
    告訴人丙○○、丁○○圍毆成傷，係於同時同地一次實施，以侵害數個法益，而
    無從分別先後，即屬一行為而觸犯罪名相同之罪，為想像競合犯（司法院七一廳
    刑一字第四九八號座談會意見參照），應依刑法第五十五條規定論以一傷害罪。
    爰審酌被告犯罪之動機，因勸架不成而徒手參與毆打告訴人之情節，及告訴人所
    受傷害之程度，以及犯後坦承犯行，惟至今尚未與告訴人達成和解等一切情狀，
    酌情量處如主文第二項所示之刑，並諭知易科罰金之折算標準。
三、原審以被告所犯傷害罪事證明確，予以論罪科刑，固非無見。惟查：被告係因勸
    架不成，於事後始加入毆打之行為，且並未持用任何兇器，已如前述，其犯罪情
    節自較其他共同被告為輕。原審未及審酌，一律量處相同之刑，容有未洽。上訴
    人提起本件上訴，非無理由，則原審認定事實既有如前述可議之處，爰由本院將
    原判決予以撤銷，另為適法之判決。
據上論斷，應依刑事訴訟法第四百五十五條之一第三項、第三百六十九條第一項前段
、第三百六十四條、第二百九十九條第一項前段，刑法第二十八條、第二百七十七條
第一項、第五十五條前段、第四十一條第一項，罰金罰鍰提高標準條例第一條前段、
第二條，判決如主文。
本案經檢察官乙○○到庭執行職務。
中      華      民      國    九十三    年       四      月     十五    日
                                  臺灣高雄地方法院刑事第六庭
                                      審判長法  官  陳志銘
                                            法  官  柯盛益
                                            法  官  高英賓
右正本證明與原本無異。
不得上訴。
                                            書記官  林雯琪
中      華      民      國    九十三    年       四      月     十六日
附錄論罪科刑法條：
中華民國刑法第二百七十七條
傷害人之身體或健康者，處三年以下有期徒刑、拘役或一千元以下罰金。
犯前項之罪因而致人於死者，處無期徒刑或七年以上有期徒刑；致重傷者
，處三年以上十年以下有期徒刑。
